臺灣士林地方法院民事判決　　　　　　　96年度勞訴字第26號
原　　　告　丁○○
　　　　　　甲○○
　　　　　　己○○
　　　　　　乙○○
兼共同訴訟
代理人　　　戊○○
被　　　告　全通達企業股份有限公司
法定代理人　丙○○
上列當事人間請求給付薪資等事件，本院於民國96年9 月10日言
詞辯論終結，判決如下：
    主      文
被告應給付原告丁○○新台幣參拾壹萬伍仟元，及自民國九十六
年八月二十五日起至清償日止，按年息百分之五計算之利息。
被告應給付原告甲○○新台幣萬貳仟元，及自民國九十六年八
月二十五日起至清償日止，按年息百分之五計算之利息。
被告應給付原告己○○新台幣壹拾貳萬柒仟陸佰元，及自民國九
十六年八月二十五日起至清償日止，按年息百分之五計算之利息
。被告應給付原告乙○○新台幣壹拾萬陸仟元，及自民國九十六
年八月二十五日起至清償日止，按年息百分之五計算之利息。
被告應給付原告戊○○新台幣貳拾伍萬肆仟肆佰陸拾陸元，及民
國九十六年八月二十五日起至清償日止，按年息百分之五計算之
利息。
原告其餘之訴駁回。
訴訟費用新台幣壹萬零柒佰壹拾元，由原告負擔新台幣壹仟壹佰
捌拾肆元，餘新台幣玖仟伍佰貳拾陸元由被告負擔。
    事實及理由
一、本件被告未於言詞辯論期日到場，核無民事訴訟法第386 條
    各款所列情形，爰依原告之聲請，由其一造辯論而為判決。
二、按訴狀送達後，原告不得將原訴變更或追加他訴。但擴張或
    減縮應受判決事項之聲明者，不在此限，民事訴訟法第255
    條第1項第3款定有明文。本件原告起訴時原請求被告應給付
    原告丁○○、甲○○、己○○、乙○○、戊○○各新台幣（
    下同）355,417 元、32,000元、145,383 元、122,167 元、
    289,333 元，及均自起訴狀繕本送達翌日起至清償日止，按
    年息5 ％計算之利息；嗣減縮訴之聲明本金部分為340,219
    元、32,000元、138,696 元、116,088 元、274,675 元，經
    核應屬減縮應受判決事項之聲明，揆諸前揭法條規定，原告
    上開訴之減縮，應可准許，合先敘明。
三、原告起訴主張：原告丁○○、甲○○、己○○、乙○○、戊○○等人於民國95年6 月8 日起受僱於被告公司，每月薪資
    分別為75,000元、30,000元、33,000元、30,000元、60,000
    元，詎被告自95年7 月起即未依約發放薪資，計分別積欠原
    告丁○○、甲○○、己○○、乙○○、戊○○薪資300,000
    元、32,000元、121,000 元、100,000 元、240,000 元未付
    ，經原告聲請台北市政府勞工局協調，被告雖稱願分期給付
    ，惟並未履行承諾。原告丁○○、己○○、乙○○遂於95年
    10月31日依勞動基準法第14條第5 款之規定，不經預告而終
    止勞動契約，嗣原告戊○○亦於同年11月30日，依前開規定
    終止勞動契約，爰依勞動契約、勞動基準法第16條第3 項、
    勞工退休金條例第12條第1 項等規定，請求被告給付積欠之
    工資、預告工資及資遣費等語，並聲明：被告應分別給付原
    告丁○○、甲○○、己○○、乙○○、戊○○340,219 元、
    32,000元、138,696 元、116,088 元、274,675 元，及均自
    起訴狀繕本送達翌日起至清償日止，按年息5 ％計算之利息
    。
四、被告經合法通知，未於言詞辯論期日到場，亦未提出書狀作
    何聲明或陳述。
五、原告主張之上開事實，業據其提出與所述相符之積欠員工薪
    資證明書、資遣證明書、台北市政府勞工局勞資爭議案件協
    調會紀錄等影本為證，且為被告所不爭執，自堪信為真實。
六、按「雇主不依勞動契約給付工作報酬者，勞工得不經預告終
    止契約」，勞動基準法第14條第1 項第5 款定有明文。又「
    勞工適用本條例之退休金制度者，適用本條例後之工作年資
    ，於勞動契約依勞動基準法第11條、第13條但書、第14條及
    第20條或職業災害勞工保護法第23條、第24條規定終止時，
    其資遣費由雇主按其工作年資，每滿1 年發給2 分之1 個月
    之平均工資，未滿1 年者，以比例計給；最高以發給6 個月
    平均工資為限，不適用勞動基準法第17條之規定」，勞工退
    休金條例第12條第1 項亦有明文。查本件被告自95年7 月起
    即未依約給付薪資，故原告丁○○、己○○、乙○○、戊○○依前開規定終止勞動契約，自屬有據；又依前述勞工退休
    金條例第12條第1 項之規定，計算原告丁○○、己○○、乙○○、戊○○所得請求之資遣費應分別為15,000元（計算式
    ：75000 ×1/2 ×146/365 ＝15000） 、6,600 元（計算式
    ：33000 ×1/2 ×146/365 ＝6600）、6,000 元（計算式：
    30000 ×1/2 ×146/365 ＝6000）、14,466元（計算式：
    60000 ×1/2 ×176/365 ＝14466） ，是原告丁○○、己○○、乙○○、戊○○等人請求被告給付資遣費，於上開金額
    之範圍內，應堪准許。
七、再按雇主依勞動基準法第11條、第13條但書終止勞動契約，
    而未依規定先予預告者，應給付預告工資，勞動基準法第16
    條第1 項、第3 項固有明文。惟本件原告丁○○、己○○、
    乙○○、戊○○等係基於勞動基準法第14條第1 項第5 款之
    事由終止勞動契約，前已詳述，自與上揭規定之要件不符。
    且勞動基準法第14條第4 項僅明示勞工依同條規定不經預告
    終止契約時，同法第17條有關資遣費之規定準用之，至同法
    第16條關於預告工資之規定，則不在準用之列，亦顯見其「
    明示其一，排除其它」之立法意旨。從而，原告丁○○、己○○、乙○○、戊○○等人請求被告給付預告工資，尚難認
    有據，無從准許。
八、綜上所述，原告丁○○、甲○○、己○○、乙○○、戊○○
    依勞動契約之約定，請求被告分別給付積欠之薪資300,000
    元、32,000元、121,000 元、100,000 元、240,000 元，及
    原告丁○○、己○○、乙○○、戊○○另依勞工退休金條例
    第12條第1 項之規定，請求被告分別給付資遣費15,000元、
    6,600 元、6,000 元、14,466元，及均自起訴狀繕本送達翌
    日即96年8 月25日起至清償日止，按年息5 ％計算之利息，
    為有理由，應予准許；至逾此範圍之請求，則屬無據，應予
    駁回。
九、本件訴訟費用額確定為10,710元（裁判費10,350元、公示送
    達登報費360 元），並應由原告負擔1,184元〔計算式：
    10350 ×42622 （減縮金額）/944300 （原起訴金額）＝
    467 （減縮部分裁判費應由原告負擔），（00000 －000 ＋
    360） ×66612 （原告敗訴金額）/901678 （減縮後請求金
    額）＝717 ，467 ＋717 ＝1184），餘新台幣9,526 元由被
    告負擔。（計算式：00000 －0000＝9526），爰併諭知如主
    文第7 項所示。
十、據上論結，原告之訴為一部有理由、一部無理由，依民事訴
    訟法第385 條第1 項前段、第79條、第85條第1 項、第87條
    第1項，判決如主文。
中　　華　　民　　國　　96　　年　　9 　　月　　28　　日
                  民事第一庭  法　官　馬傲霜
以上正本證明與原本無異。
如對本判決上訴，須於判決送達後20日內向本院提出上訴狀。
中　　華　　民　　國　　96　　年　　10　　月　　4 　　日
                    　　　　  書記官　許秋莉
